# 国有企业收到的政府拨款如何入账

提问人：天涯财务 时间：2014-02-17 11:02:59
对“投资补助”从严把握。地方财政资金只有明确为资本投入的，才作为资本公积处理。

回答人：chenyiwei
对地方融资平台公司要小心，这类公司的营业收入／政府补助／政府资本性投入三者往往很难区分清楚，要根据具体情况分析其性质。

提问人：feeling1206 时间：2016-04-14 09:37:18
@chenyiwei 那公用行业单位(已股改)因拆迁改造(涉及到管网改造，新增绿化，但管网本系公司资产)收到工程款若干，有以下几种情况1.工程款来自轨道交通建设指挥部，已获取了发改委给轨道交通建设指挥部的批复，批复有投资预算，资金来源为政府补助。 2.工程款来自土地储备中心和置业公司，没有发改委批复。
但具体施工不是自己做，请教下前者能算政府补助(政策性拆迁)吗？后者是否应当判断为具有商业实质，作为收入呢谢谢！

回答人：chenyiwei
1 、前者是； 2 、后者如果是为商业化土地开发用途的，则不属于政策性拆迁补偿。

提问人：feeling1206 时间：2016-04-21 10:45:35
@chenyiwei 陈版主，如上所述 公司部分资产由于拆迁等原因对资产进行了改造或者搬迁，政府建设平台给我们的钱作为政策性拆迁、商业公司给我们的钱作为施工收入，那对我的资产原值需要重新计量吗

回答人：chenyiwei
对新购建的资产成本不需要重新计量。

提问人：nenhui 时间：2016-12-13 17:07:53
某国有企业股东为某市某区国资委，现在该区某管委会拨款给该企业，由管委会明确计入资本公积，该区国资委未下文（也不是国资委拨款），这种情况下是否符合规定，是否可以计入“资本公积－资本溢价”。

回答人：chenyiwei
看具体情况，特别是拨款依据和拨款的业务内容、补偿对象等。